【裁判字號】    98,易,751
【裁判日期】    980929
【裁判案由】    違反毒品危害防制條例
【裁判全文】
臺灣屏東地方法院刑事判決              98年度易字第751號
公  訴  人  臺灣屏東地方法院檢察署檢察官
被      告  甲○○
上列被告因違反毒品危害防制條例案件, 經檢察官提起公訴（98
年度偵字第2953號）, 本院裁定依簡式審判程序審理, 判決如下
：
    主  文
甲○○持有第二級毒品, 處拘役伍拾日, 如易科罰金, 以新臺幣
壹仟元折算壹日。扣案之第二級毒品甲基安非他命貳包（其中壹
包毛重零點柒伍公克，驗前淨重零點參陸肆公克，驗後淨重零點
參肆陸公克；另壹包毛重零點參公克，驗前淨重零點壹參捌公克
，驗後淨重零點壹貳柒公克），沒收銷燬。
    事  實
一、甲○○明知甲基安非他命為毒品危害防制條例第2條第2項第
    2款所規定之第二級毒品，不得非法持有，竟於民國98年4月
    8日晚間某時，在屏東縣長治鄉之祥和釣蝦KTV，基於持有第
    二級毒品甲基安非他命之犯意，以新臺幣（下同）2 千元之
    代價，向真實姓名年籍不詳綽號「小偉」之人購買甲基安非
    他命2 包（其中1 包之毛重0.75公克、驗前淨重為0.364 公
    克、驗後淨重為0.346 公克，此部分起訴書誤載為驗後純質
    淨重0.346 公克；另1 包之毛重0.3 公克、驗前淨重為0.13
    8 公克、驗後淨重為0.127 公克，此部分起訴書誤載為驗後
    純質淨重0.29公克）而持有之。嗣於98年4 月15日上午8 時
    50分許，在屏東縣鹽埔鄉○○村○○路21之4 號住處為警查
    獲，並扣得其持有之甲基安非他命2 包。
二、案經行政院海岸巡防署南部地區巡防局屏東機動查緝隊報告
    臺灣屏東地方法院檢察署檢察官偵查起訴。
    理  由
一、本件被告所犯係死刑、無期徒刑、最輕本刑為3 年以上有期
    徒刑以外之罪，其於準備程序中就被訴事實為有罪之陳述，
    經法官告知簡式審判程序之旨，並聽取公訴人、被告之意見
    後，認為適宜由受命法官獨任進行簡式審判程序，依刑事訴
    訟法第273 條之1 第1 項規定，裁定由受命法官獨任進行簡
    式審判程序審理。又簡式審判程序之證據調查，依刑事訴訟
    法第273 條之2 規定，不受同法第159 條第1 項審判外陳述
    排除之限制；再被告對於卷內各項證據亦不爭執證據能力，
    復無事證顯示有何違法取得或類此瑕疵之情，故卷內所列各
    項證據，自均有證據能力，合先敘明。
二、上揭事實業據被告甲○○於本院審理中坦承不諱，且被告之
    尿液檢驗結果呈現甲基安非他命陰性反應，有高雄市立凱旋
    醫院98年4 月30日濫用藥物尿液檢驗報告1 紙附卷可參，並
    有本件扣案之第二級毒品甲基安非他命2 包（其中1 包毛重
    0.75公克、驗前淨重0.364 公克、驗後淨重0.346 公克；另
    1 包之毛重0.3 公克、驗前淨重0.138 公克、驗後淨重0.12
    7 公克）扣案可佐，上開物品經送檢驗之結果，檢出甲基安
    非他命成分，分別有高雄醫學大學附設中和紀念醫院98 年5
    月4 日0000-000號檢驗報告及高雄市立凱旋醫院98年5 月4
    日高市凱醫檢字第10011 號濫用藥物成品檢驗鑑定書各1 紙
    在卷可稽。綜上，足認被告上開任意性自白與真實相符，堪
    以採信，是以本件事證已臻明確, 被告犯行洵堪認定，應依
    法論科。
三、按甲基安非他命為第2 級毒品, 毒品危害防制條例第2 條第
    2 項第2 款定有明文。復查，本件依卷存事證，僅能認定被
    告係意圖施用而持有扣案之甲基安非他命，尚難遽論其已有
    施用第二級毒品之犯罪事實。是核被告所為, 係犯毒品危害
    防制條例第11條第2 項之持有第2 級毒品罪。爰審酌被告未
    曾受過罪刑之宣告，素行尚可，本件所查獲之毒品數量亦非
    甚鉅，及其犯罪之動機、目的、手段等，量處如主文所示之
    刑, 並諭知易科罰金之折算標準, 以資懲儆。又扣案之第二
    級毒品安非他命2 包（其中1 包毛重0.75公克、驗前淨重0.
    364 公克、驗後淨重0.346 公克；另1 包之毛重0.3 公克、
    驗前淨重0.138 公克、驗後淨重0.127 公克），均係查獲之
    毒品，至其包裝袋部分，依現行檢驗方式乃以刮除方式為之
    ，袋上仍會摻殘若干毒品無法分離，故均應依毒品危害防制
    條例第18條第1 項前段之規定併宣告沒收銷燬之。
據上論斷,應依刑事訴訟法第273條之1第1項、第299條第1項前段
, 毒品危害防制條例第11條第2 項、第18條第1 項, 刑法第11條
前段、第41條第1 項前段, 判決如主文。
中    華    民    國    98    年    9     月    29    日
                    刑事第四庭    法  官  李謀榮
右正本證明與原本無異。
對於本判決如有不服應於收受送達後十日內向本院提出上訴書狀
上訴於台灣高等法院高雄分院並按他造當事人之人數附具繕本。
中    華    民    國    98    年    9     月    29    日
                                  書記官  蔡進吉
附錄本判決論罪法條
毒品危害防制條例第11條第2項：
持有第二級毒品者, 處2 年以下有期徒刑、拘役或新臺幣3 萬元
以下罰金。


司法院資訊處製作；財團法人民間司法改革基金會備份。
